福建金門地方法院刑事判決　　　　　　　 94年度簡上字第2號
上　訴　人
即　被　告　甲○○
上上訴人因傷害案件，不服本院簡易庭93年度城簡字第81號，中
華民國93年12月2 日第一審簡易判決（聲請簡易判決處刑書案號
：93年度偵字第367 號），提起上訴，本院第二審合議庭判決如
下：
    主  文
上訴駁回。
甲○○緩刑貳年。
    事  實
一、丙○○（已審結）因不滿甲○○積欠其債務，遂於民國93年
    3 月17日18時許，前往甲○○位在金門縣金寧鄉○○村○○
    ○○○段之養雞場欲催討債務，見甲○○自始均坐在車上相
    應不理，一時氣憤進而出言恐嚇，嗣又將甲○○自座車駕駛
    座拉出車外，另基於傷害之犯意，出手毆打甲○○之頭部，
    致被告受有下眼瞼瘀傷之傷害；甲○○見狀亦基於傷害之犯
    意，以木棍反擊丙○○，致丙○○受有腹部擦、挫傷，頸部
    挫擦傷等傷害。
二、案經被害人丙○○訴由金門縣警察局金寧警察所移送福建金
    門地方法院檢察署檢察官聲請簡易判決處刑。
    理  由
一、訊據被告甲○○矢口否認持鐵棍毆打被害人丙○○，並辯稱
    被害人縱受有傷害，乃出於被告之正當防衛，被告並無意傷
    害被害人云云。經查：
（一）被害人丙○○指訴被告毆打其腹部及頸部，致其受有腹部
      擦傷、挫傷，及頸部挫擦傷等傷害，並提出93年6 月17日
      國軍金門醫院附設民眾診療服務處載有「93年3 月17日急
      診接受保守藥物治療」，以及「腹部擦傷、腹部挫傷、頸
      部挫擦傷」等語之診斷證明書為證。被害人既因與被告發
      生爭執，而於當日受有傷害，則被害人所稱被告毆打其致
      傷之指訴，應非無據，堪以信實。
（二）被害人雖於警詢時指稱被告持鐵棍毆打伊，惟經被詢及鐵
      棍之特徵時，則答「當時沒看清楚是鐵棍，是聽到鐵的聲
      音，經驗傷後，研判是鐵棍」等語（見93年度偵字第367
      號偵查卷第6 頁），被害人所稱之鐵棍，乃係依其個人之
      經驗法則判斷而來；且查被害人受有之擦、挫傷復與被告
      遭被害人丙○○以木棍毆打所受擦傷之情形雷同，另衡以
      鐵棍打擊致傷之常情，應與擦挫傷不同，是被害人所稱遭
      被告以鐵棒打擊，不無口誤之可能性；遑論被害人於檢察
      官偵查中係證述被告持木條對之攻擊等語（見同前偵查卷
      第53頁），更明被害人係遭被告持木棍傷害，而非鐵棍。
（三）上訴人答辯未持鐵棍毆打被害人，如上所述，應可信採，
      然對被害人因與之滋生事端而受有傷害之事實，卻不生影
      響。上訴人雖亦辯稱縱被害人受有傷害，亦必係因被告出
      於正當防衛所致云云。惟被告既遭被害人將之從駕駛座強
      拉出來，並以拳頭及木條毆打被告之左眼及身體，被告應
      無僅予以忍受而不予反擊之理；遑論當時被告之弟乙○○
      、莊振興均在場，被告更應有恃無恐；且查，倘被告果如
      所辯僅以雙手接住木條，立即逃離現場（見同前偵查卷第
      10頁），衡之常理，被害人應不致受有上開頸、腹多處不
      同部位之傷害，被告前揭辯詞應不足採。傷害犯行事證明
      確，應堪認定。
二、核被告所為係犯刑法第277條第1項之普通傷害罪。至原審雖
    認定被告持鐵棍之事實，雖與本院認定有異，然不影響傷害
    罪構成要件之基本犯罪事實，參照最高法院71年台上字第
    2364號「若與基本犯罪事實無關之事項，縱有不同之記述，
    即不發生事實認定不同之問題」之判例要旨，原審認被告傷
    害人之身體，並量處拘役50日，其認事用法並無不當，被告
    上訴，非有理由，應予駁回。又被告未曾受有期徒刑以上刑
    之宣告，有卷附台灣高等法院被告前案紀錄表在卷可按，被
    告因被害人之挑釁，一時失慮，經此起訴審判，當知所警惕
    ，信無再犯之虞，本院認所宣告之刑以暫不執行為適當，併
    諭知緩刑二年，以啟自新。
據上論斷，依刑事訴訟法第455 條之1 第1 項、第3 項、第368
條，刑法第74條第1款，判決如主文。
本案經檢察官徐仕瑋到庭執行職務。
中　　華　　民　　國　　94　　年　　3 　　月　　18　　日
　　　　　　　　　福建金門地方法院刑事庭
                      審判長法  官  陳中和
                            法  官  林鈺琅
                            法  官　魏玉英
以上正本證明與原本無異。
如不服本判決，應於判決送達後10日內，向本院提出上訴狀。
　　　　　　　　　　　　　　書記官　張家榮
中　　華　　民　　國　　94　　年　　3 　　月　　18　　日
